【裁判字號】    94,仲訴,10
【裁判日期】    950327
【裁判案由】    承認外國仲裁判斷
【裁判全文】
臺灣臺北地方法院民事裁定              94年度仲訴字第10號
聲請人  乙○○○○○○○○○○.
              George T.
聲請人  乙○○○○○○○○○○.
              George T.
聲請人  乙○○○○○○○○○○.
              George T.
聲請人  乙○○○○○○○○○○.
              George T.
聲請人  英屬開曼群島商Carl.
              George T.
前列五人共同
法定代理人  甲○○○○○○ ○.
              George T.
前列五人共同
訴訟代理人  林曉瑩律師
前列五人共同
訴訟代理人  陳蒨儀律師
前列五人共同
相  對  人  太平洋建設股份有限公司
法定代理人  丙○○
上列當事人間承認外國仲裁判斷事件，本院裁定如下：
上列當事人間聲請承認外國仲裁判斷事件，本院裁定如下：
    主      文
國際仲裁法院（International Court of Arbitration）於民國
94年1月11日（CASE No.12617/JNK）命相對人給付聲請人美金貳
拾玖萬伍仟元，及自九十四年一月十一日起至清償日止按年息百
分之玖計算之利息部分准予承認。
聲請程序費用由相對人負擔。
    理      由
一、聲請意旨略以：相對人違反股東協議書、股份買賣契約書所
    定義務，聲請人遂依雙方於合約中第15.2(a)條之仲裁協議
    ，向國際商會之國際仲裁法院（International Court of
    Arbitration)提付仲裁，並由國際仲裁法院三位仲裁人
    Neil T. Kaplan CBE,QC、Hon Herbert J. Stern、Rory O.
     Millson組成仲裁庭審理雙方之爭議，該仲裁庭分別於93年
    4月26日、93年11月3日、93年11月3日、94年1月11日依國際
    商會仲裁規則作成第一次一部仲裁判斷、第二次一部仲裁判
    斷、第三次一部仲裁判斷、終局仲裁判斷（案號.12617/JNK
    ，下稱系爭仲裁決定），仲裁庭於系爭仲裁判斷第七項後段
    部分判令相對人應給付聲請人美金貳拾玖萬伍仟元，並自該
    判斷日起依紐約州法律規定之年息9%計算利息，爰依仲裁法
    第47、48條規定請求裁定承認系爭仲裁判斷第七項後段部分
    。
二、系爭仲裁判斷係屬外國仲裁判斷：
  (一)按在中華民國領域外作成之仲裁判斷或在中華民國領域內依
    外國法律作成之仲裁判斷，為外國仲裁判斷，仲裁法第四十
    七條第一項定有明文。
  (二)查系爭仲裁判斷係由國際商會所屬國際仲裁法院之三位仲裁
    人組成仲裁庭，於香港，依國際商會仲裁規則（Rules of
    the ICC International Court of Arbitration）所為之仲
    裁判斷，此有系爭仲裁判斷書暨中譯本附卷可稽，為在中華
    民國領域外依外國法律作成之仲裁判斷，屬外國仲裁判斷，
    且系爭仲裁判斷並無仲裁法第四十九條所定應予駁回之情形
    ，系爭仲裁判斷依我國法律，其爭議事項能以仲裁解決、系
    爭仲裁判斷亦無仲裁法第五十條所定應予駁回之情形。
三、相對人雖以：前述仲裁判斷命給付之金額，經相對人分別於
    94年10月31日、94年11月29日即94年12月29日匯款給應給付
    之人，該債務業已清償，聲請人所為聲請即無權利保護之必
    要，請求駁回聲請云云，資為抗辯。然該抗辯屬實體上之爭
    執，仲裁判斷之承認與否，乃形式審查，屬非訟事件，相對
    人之抗辯，則非本院所得加以審究，所辯自非可採，而仍應
    為准許承認之裁定。
四、從而，聲請人聲請本院裁定承認國際仲裁法院於成之終局仲
    裁判斷（International Court of Arbitration）於民國94
    年1月11日（CASE No.12617/JNK）命相對人給付聲請人美金
    貳拾玖萬伍仟元，及自九十四年一月十一日起至清償日止按
    年息百分之玖計算之利息，為有理由，應予准許。
五、依仲裁法第五十二條，非訟事件法第二十一條第二項，民事
    訴訟法第七十八條，裁定如主文。
中    華    民    國    95    年    3     月    27    日
                  民事第五庭    法  官  陳心弘
以上正本係照原本作成
如對本裁定抗告須於裁定送達後10日內向本院提出抗告狀，並繳
納抗告費新臺幣1,000元
中    華    民    國    95    年    3     月    27    日
                                書記官  許博為


司法院資訊處製作；財團法人民間司法改革基金會備份。
